臺灣板橋地方法院刑事判決　　　　　　　　　　　　九十一年度易字第一一九四號
　　公　訴　人　臺灣板橋地方法院檢察署檢察官
　　被　　　告　甲○○
右被告因竊盜案件，經檢察官提起公訴（九十一年度偵字第四八五五號），本院判決
如左：
      主      文
甲○○竊盜，處罰金仟元，如易服勞役以佰元折算壹日。
      事      實
一、甲○○曾有違反麻醉藥品管理條例、公共危險及竊盜等案件前科（均未構成累犯
    ），仍意圖為自己不法之所有，於九十一年三月二日下午一時四十五分許，在丙
    ○○所經營位於臺北縣板橋市○○路七四號之「萊爾富」便利商店內，徒手竊取
    置放貨架上價值共新台幣七百九十八元之音樂光碟片二張，得手後，將之置放於
    其前在該店買受啤酒為該店所提供置放啤酒之塑膠袋內，嗣其另購買其他物品結
    帳之際，旋為該店店員乙○○發現，而向甲○○請求由伊檢視該塑膠袋內物品，
    其迅即離去，經報警處理，而查獲其竊盜之上情。
二、案經被害人丙○○訴由臺北縣警察局海山分局報請臺灣板橋地方法院檢察署檢察
    官偵查起訴。
      理      由
一、訊之被告甲○○固供承有在其所攜帶之塑膠袋內經發現前開音樂光碟片二張之事
    實，惟矢口否認有何竊盜之犯行，辯稱：其係忘記付該二張音樂光碟之款項，並
    非有意行竊云云。經查，被告右揭行竊之事實，業據被害人丙○○於警訊時指訴
    如何遭竊之情節綦詳，並經證人乙○○分別於警訊及本院審理時均證述被告有拿
    取店內之該二張音樂光碟，經伊請求被告由伊檢視該塑膠袋內物品時，被告迅即
    離去等情明確，復有臺北縣警察局贓物認領保管單一件附於偵查卷可稽。則查，
    被告於偵審中既均自承其確有拿取前開音樂光碟片二張之情，是倘其有意給付價
    款，於證人乙○○請求由伊檢視該塑膠袋內物品之時，其自應即付款，惟其竟將
    之攜出迅即離去，足認被告應有行竊之意圖及行為至明。綜上所述，被告前開所
    辯，尚難採信，本件事證已臻明確，被告之犯行堪予認定。
二、被告意圖為自己不法之所有而竊取他人之動產，核係犯刑法第三百二十條第一項
    之竊盜罪。爰審酌被告之素行，與其犯罪手段、所生危害、所竊財物之價值尚非
    甚鉅，暨證人乙○○已當庭表示店家願原諒被告等語，有本院九十一年五月十三
    日審判筆錄一份在卷可參及其他一切情狀，量處如主文所示之刑，並諭知易服勞
    役之折算標準，以示懲戒，並冀自新。
三、至被告其前另於九十一年一月十四日凌晨零時三十分許，騎乘ＴＫ二－八六五號
    牌輕型機車，行經嘉義市○○路二號前，在黃珍寶所有之水果攤處竊取黃珍寶所
    有之金桔八台斤之行為，而經臺灣嘉義地方法院於九十一年一月三十一日以九十
    一年度簡字第一八六號判決罰金一千元之竊盜案件，已於九十一年二月二十一日
    確定，此有臺灣板橋地方法院檢察署洽辦公務電話紀錄表一件在卷可稽，因被告
    矢口否認本件竊盜犯行，且上述竊取金桔之行為態樣與本案互核尚非雷同，即難
    認被告係基於連續初發之意思，自始均在一預定犯罪計畫以內，出於主觀上始終
    同一犯意而進行本案及該部分之竊盜行為，是難謂二者間具連續犯之裁判上一罪
    關係，本院自得就本案另予審理論究，附此敘明。
據上論斷，應依刑事訴訟法第二百九十九條第一項前段，刑法第三百二十條第一項、
第四十二條第二項，罰金罰鍰提高標準條例第一條前段、第二條，判決如主文。
本案經檢察官林俊峰到庭執行職務。
中      華      民      國      九十一    年      五    月    二十七    日
                                      臺灣板橋地方法院刑事第一庭
                                          法  官  邱 靜 琪
右正本證明與原本無異。
如不服本判決，應於判決送達後十日內向本院提出上訴狀 (應附繕本) ，上訴於臺灣
高等法院。
                                          書記官  黃 頌 棻
中      華      民      國      九十一    年      五    月    二十八    日
附錄本案論罪科刑法條全文：
刑法第三百二十條
意圖為自己或第三人不法之所有，而竊取他人之動產者，為竊盜罪，處五年以下有期
徒刑、拘役或五百元以下罰金。
意圖為自己或第三人不法利益，而竊佔他人之不動產者，依前項之規定處斷。
前二項之未遂犯罰之。
